Minutes et répertoires du notaire Pierre LE ROUX, 22 novembre 1590 - 20 février 1630 (étude XX)
Archives nationales
- Minutes de Pierre LE ROUX, 22 novembre 1590 - 1647; MC/ET/XX/138 - MC/ET/XX/189
  - Minutes. 1622, MC/ET/XX/163; registre
    - Association de neuf joueurs d'instruments pour dix années., 24 mars 1622; MC/ET/XX/163
      'Furent presens en leurs personnes Gregoire Le Vacher, Ancelot Duingue Bernard de Mante, Jehan Coiffier, Pierre Dupain, André Mullot, Jacques Duingue, Charles Perier et Jehan Jauvert, tous maistres joueurs d'instrumens, demeurans à Paris, scavoir ledict Le Vacher rue de la Verrerie, lesdictz Duingue pere et filz rue des Petits-Champs, ledict de Mante soubz les pilliers des Halles, ledict Coiffier rue Vieille-Drapperie, ledict Dupain rue de la Truanderye, ledict Mullot rue Gervais-Laurent, ledict Perrier rue de la Champverrerie et ledict Jauvert rue de la Heaulmerye. Lesquelz de leurs bons grez recongneurent et confesserent eulx estre associez et associent ensemblement du jour et feste de Pasques prochain venant jusques à dix ans après ensuivans pour servir les nopces, festes, haubades, serenades et en touttes autres assemblées ausquelles lesdictes partyes joueront, scavoir ledict Le Vacher de la basse de violon et du gros haultboys, ledict Duingue pere jouera de la basse de viollon et du gros haultboys, ledict de Mante du dessus de viollon et de cornet, ledict Coiffier des tailles de viollon et de cornet, ledict Dupain des dessus de violon et de cornet, ledict Mullot des tailles de violon et de cornet, ledict Duingue filz des dessus de violon et de cornet, ledict Perier des haulte-contre de violon et haulte-contre de cornet et ledict Jauvert du cinquiesme de violon et haulte-contre de cornet; lesquelles partyes ne pourront entreprendre sur le jeu l'un de l'autre ausdictes assemblées cy-dessus ausquelles trois d'icelles partyes jouerront ensemblement, et en cas que l'un d'eulx ne joue sa partye il sera tenu de mectre ung homme capable à sa place et ce à ses despens.
      Et seront tenuz apporter fidellement en ladicte association ce qu'ilz gaigneront sans fraulde, à peine de trente livres tournois par celuy qui commectra icelles qu'il sera tenu paier aux autres sans aulcunne forme ne figure de procès; et pour le regard de ceulx qui jouerront aux champs, demourera à leur proffict le gaing qu'ilz y feront et sans qu'ilz puissent pretendre aulcune part en ce que ceulx qui jourront en leur absence en la ville gaigneront.
      Et a esté accordé que aulcun des dessusdictz ne pourront aller jouer avecq d'autres sans eux advertir ny demander congé à l'un desdictz associez.
      Et seront tenuz tous les dessus nommez se trouver aux concertz qu'ils feront tous les vendredys scavoir depuis Pasques jusques à la Sainct-Remy à quatre heures après midy et depuis la Sainct-Remy jusques à Pasques à trois heures aussy après midy et celuy qui manquera à se trouver ausdictz concertz à l'heure dessusdicte, il sera tenu paier aux autres qui s'y trouveront la somme de trente-deux solz tournois. Pareillement celuy ou ceux qui manqueront à se trouver ausdictes haulbades et serenades quand ilz en auront esté deuement advertiz par le porteur paieront scavoir pour le manquement qu'ilz auront faict à la première vingt solz et pour les autres chacune dix solz tournois aussy au proffict des autres qui s'y trouverront et celuy ou ceulx qui manquerront à se trouver aux nopces pour le disner à l'assiette de table paiera seize solz tournois et pour le souper devant que le premier bransle soict joué paierra pareilz seize solz, le tout applicquable au proffict des autres qui s'y trouveront, comme dict est, et sy aulcuns des susdictz associez joue aux fiançailles et lendemains, ilz prendront chacun quarente solz tournois.
      Et en cas que aulcuns desdictz associez soict mallade pendant ledict temps il participera neaulmoings avecq les autres au gaing qu'ils feront pendant la malladye.
      Et ne pourront aulcune desdictes parties faire aulcuns marchez pour raison desdictes nopces, haubades, serenades et autres assemblées ou faire la recepte des deniers d'iceulx sans y appeler l'un de la compagnie (...) Car ainsy le tout a esté accordé entre lesdictes partyes, promectant etc, obligeant chacun en droict soy, renonceant etc.
      Faict et passé ès estudes des notaires soubzsignez l'an mil six cens vingt-deux, le vingt-quatriesme jour de mars, après midy, et ont touttes lesdictes partyes signé:
      LE VACHER DE MANTE DUPIN COIFFIER Jacques DUINGUE CUVILLYER (notaire) Ancelot DUINGUE MULLOT JAUVERT Charles PERIER LEROUX (notaire).
      ' Et le vingt-neufiesme jour d'apvril audict an mil six cens vingt-deux, sont comparuz par devant les notaires et garde-nottes du roy nostre Sire en son Chastellet de Paris soubzsignez Charles Duingue, Toussainctz Poschet et Mathieu Dumanoir, maistres joueurs d'instrumens à Paris et y demeurant, lesquelz (...) Faict et passé ès estudes les jours et an dessusdictz et ont signé:
      JAUVERT DE MANTE DUMANOIR DUPIN Jacque DUINGUE Ancelot DUINGUE COIFFIER Charles DUINGUE LEROUX André MULLOT POCHET Charles PERIER
      Documents du Minutier central concernant l'histoire de la musique (1600-1650), par Madeleine Jurgens, tome II [études XI à XX, 1900 actes], Paris, Archives nationales, 1974, p. 382. Toutes les notices ont été extraites de l'instrument de recherche imprimé accessible en ligne par la rubrique 'Autres instruments de recherche'.voir contexte dans le Plan d’orientation général - Notaires de Paris, guides thématiques du Minutier).
    - PETITS-CHAMPS (rue) § Marché de charpenterie pour 3 maisons attenantes à feux de bois rue..., 6 avril 1622; MC/ET/XX/163; fol. IIII/XX/VI
    - MULLOTTE (Guillaume) maître menuisier r. de la Tisseranderie § T.N. de la maison ou il demeure, 2 mai 1622; MC/ET/XX/163; fol. IIII/XX/X
      titre nouvel; Mullotte, Guillaume
    - ARBALETRIERS PISTOLLIERS DU ROI (Compagnie des) § Accords concernant l'ordre militaire des ARBALETRIERS PISTOLLIERS DU ROI, 12 mai 1622; MC/ET/XX/163; fol. VI/XX/XVI
      accord
    - TAPISSIER (Apprentissage) § Mise en apprentissage par Séb. GALLÉ marchand b de P. de Séb. G. son fils, 17 ans, avec Pierre DUBOUT maître tapissier de haute lisse, 28 mai 1622; MC/ET/XX/163; fol. VII/XX/XVI
    - BEAUREPAIRE rue § Devis de maçonnerie, Eustache DROUART maître maçon, 29 mai 1622; MC/ET/XX/163; fol. VII/XX/XIX
      devis; Drouart, Eustache
    - LA FOREST (Etienne de) écuyer de la gde écurie du R. r. Montorgueil § Obligation, 8 août 1622; MC/ET/XX/163; fol. II/C/LIX
      obligation; La Forest, Etienne de
    - Quittance par Martin Laserre (signe maladroitement: Laser], archer des gardes du roi, et sa femme, Catherine Varie, du consentement de Pierre Varie, peintre, tous demeurant rue des Vieux-Augustins, à Jean de Fontis, conseiller du roi, lieutenant criminel de robe courte, de 400 l., sur la gratification que le seigneur de Fontis leur a faite sur la charge d'archer sergent à cheval au Châtelet, dont était pourvu leur frère, Jacques Varie., 20 août 1622; MC/ET/XX/163
      Documents du Minutier central concernant les peintres, sculpteurs et graveurs au XVIIe siècle (1600-1650), par Marie-Antoinette Fleury et Martine Constans, tome II [études XI à XX, 2445 actes], Paris, Archives nationales, 2010, notice n°2171 (instrument de recherche imprimé dématérialisé, certaines notices sont plus détaillées dans la version intégrale accessible en ligne par la rubrique 'Autres instruments de recherche', voir contexte dans le Plan d’orientation général - Notaires de Paris, guides thématiques du Minutier).
    - GABOURY (Jehan) Valet de chambre et tapissier du Roi rue de l'Arbre Sec § Procur. par .. et autres anciens associés à la ferme du domaine dont jouissait la Reine Marguerite en Guyenne et Longueville, 8 octobre 1622; MC/ET/XX/163; fol. III/C/I
      procuration; Gaboury, Jehan
    - CHATELET (Grand) § Bail d'une loge et cave au Grand CHATELET appartenant aux religieuses de Montmartre, 21 décembre 1622; MC/ET/XX/163; fol. III/C/LXXV
      bail; Châtelet (grand)
  - Minutes. 1623, MC/ET/XX/164; registre
    - Contrat d'apprentissage pour 4 ans au profit de Simon Roussellet, entre son père, Pierre Roussellet, marbrier, demeurant rue de Montmorency, et François Roussellet, marchand pelletier, demeurant pointe Saint-Eustache. Il sera logé, nourri, chauffé et éclairé par son maître., 16 janvier 1623; MC/ET/XX/164
      Documents du Minutier central concernant les peintres, sculpteurs et graveurs au XVIIe siècle (1600-1650), par Marie-Antoinette Fleury et Martine Constans, tome II [études XI à XX, 2445 actes], Paris, Archives nationales, 2010, notice n°1971 (instrument de recherche imprimé dématérialisé, certaines notices sont plus détaillées dans la version intégrale accessible en ligne par la rubrique 'Autres instruments de recherche', voir contexte dans le Plan d’orientation général - Notaires de Paris, guides thématiques du Minutier).
      Rousselet, Simon
    - Ratification par Marie Tremblay, âgée de 25 ans depuis le 25 octobre, femme de Germain Gissey, maître sculpteur, demeurant rue des Vieux-Augustins, d'une constitution de 100 l. faite le 8 juin 1622 à Richard Cuvillier, notaire au Châtelet, devant Huart, par Barthélemy Tremblay, sculpteur ordinaire du roi et garde de ses marbres au château du Louvre, Germain Gissey, René Fourier, et Marguerite Tremblay, sa femme., 17 janvier 1623; MC/ET/XX/164
      Documents du Minutier central concernant les peintres, sculpteurs et graveurs au XVIIe siècle (1600-1650), par Marie-Antoinette Fleury et Martine Constans, tome II [études XI à XX, 2445 actes], Paris, Archives nationales, 2010, notice n°895 (instrument de recherche imprimé dématérialisé, certaines notices sont plus détaillées dans la version intégrale accessible en ligne par la rubrique 'Autres instruments de recherche', voir contexte dans le Plan d’orientation général - Notaires de Paris, guides thématiques du Minutier).
      Tremblay, Marie
    - Quittance par Robert Macaire, porteur de charbon, demeurant rue des Vieilles-Étuves, à Philippe Boucher, sculpteur à Blois, de 133 l. 3 s. reçus d'Étienne Butel, sieur d'Eaubonne., 22 janvier 1623; MC/ET/XX/164
      Documents du Minutier central concernant les peintres, sculpteurs et graveurs au XVIIe siècle (1600-1650), par Marie-Antoinette Fleury et Martine Constans, tome II [études XI à XX, 2445 actes], Paris, Archives nationales, 2010, notice n°335 (instrument de recherche imprimé dématérialisé, certaines notices sont plus détaillées dans la version intégrale accessible en ligne par la rubrique 'Autres instruments de recherche', voir contexte dans le Plan d’orientation général - Notaires de Paris, guides thématiques du Minutier).
      Macaire, Robert
    - SCULPTEUR BOUCHER (Philippe) demeurant à Blois § Quittance, 22 janvier 1623; MC/ET/XX/164; fol. XXX
      quittance; Boucher, Philippe
    - MICHEL (Claude) maître menuisier r. des Precheurs § Apprentissage chez. .., 26 janvier 1623; MC/ET/XX/164; fol. XXXIX
      contrat d'apprentissage; Michel, Claude
    - SAINT-MARTIN-DES-CHAMPS (prieuré) § Bail, février 1623; MC/ET/XX/164; fol. LXVII
    - PIETRE (Pierre) marchand tapissier b de P. § Obligation à .. pour fourniture de marchandise, 1er février 1623; MC/ET/XX/164; fol. XLII
      obligation; Pietre, Pierre
    - HOTEL de la Reine Marguerite § Association de paveurs en suite de l'acquisition de l'. .. pour le pavage du quai Malaquais, 9 février 1623; MC/ET/XX/164; fol. LV
    - VILLENEUVE Sur GRAVOIS § Marché de maçonnerie en une place située à la. .. rue de Clery et de Beauregard; - Arrête de compte le 21 mars; Marché le 30 mars, 21 février 1623; MC/ET/XX/164; fol. LXIII; fol. CVII; fol. CXIIII; fol. VI/XX/XIII
    - MOROT (Claude) + marchand tapissier § Décharge de pièces concernant le succ. de m, 10 mars 1623; MC/ET/XX/164; fol. IIII/XX/VIII
      Morot, Claude
    - HURAULT (Philippe) décédé év. de Chartres § Accords, 14 mars 1623; MC/ET/XX/164; fol. IIII/XX/XI
      accord; Hurault, Philippe
    - TAPISSIER MOROT (Claude) + § Succession de. .., 20 mars 1623; MC/ET/XX/164; fol. IIII/XX/VIII
    - Bail par Bernard de Mante, à cause de Thomasse Baudin, sa femme, tuteur de Catherine Renouart, fille née du mariage de celle-ci avec Pierre Renouart, pour trois années, à Raphaël Guidart, vigneron à Asnières, d'une maison sise audit lieu avec jardin, moyennant 18 livres de loyer annuel., 25 avril 1623; MC/ET/XX/164
      Mante, Bernard de
    - MARCELOT (Gilles) maître tapissier contrepointier au marché aux poirées § Apprentissage chez .., 3 mai 1623; MC/ET/XX/164; fol. VII/XX/XIX
      contrat d'apprentissage; marché; Marcelot, Gilles
    - Transport par Bernard de Mante et Thomasse Baudin, sa femme, auparavant veuve de Pierre Renouart, à Simon Renouart, maître tonnelier, demeurant sous les piliers des Halles, au droit de bail à eux fait par Michelle Berthault, veuve de Toussaint Le Coinctier, marchand bourgeois de Paris, demeurant en la Grande-Friperie, de la maison où ils habitent, moyennant payement des 500 livres de loyer., 8 mai 1623; MC/ET/XX/164
    - Promesse par Simon Renouart à Bernard de Mante, son beau-père, et à Thomasse Baudin, sa mère, d'entretenir Catherine Renouart, sa soeur, pendant l'espace de treize mois., 8 mai 1623; MC/ET/XX/164
      Documents du Minutier central concernant l'histoire de la musique (1600-1650), par Madeleine Jurgens, tome II [études XI à XX, 1900 actes], Paris, Archives nationales, 1974, p. 608 (instrument de recherche imprimé dématérialisé, certaines notices sont plus détaillées dans la version intégrale accessible en ligne par la rubrique 'Autres instruments de recherche', voir contexte dans le Plan d’orientation général - Notaires de Paris, guides thématiques du Minutier).
      Renouart, Simon
    - VILLENEUVE Sur GRAVOIS rue de Beauregard § Marché de maçonnerie, 19 juin 1623; MC/ET/XX/164; fol. II/C/XLIII
    - HOTEL de la Reine Marguerite § - Acte passe entre les associés en l'acquisition de l'. .. par lequel ils se passent procuration pour régler les affaires concernant cette question, 4 juillet 1623; MC/ET/XX/164; fol. II/C/LXXVIII
      procuration
    - REVEREND (Soeur Jacqueline) religieuse l'une des bonnes femmes de la chapelle marchand Houdry fondée r. de la Mortellerie de pt transférée r. Saint-Honoré § Testament, 13 juillet 1623; MC/ET/XX/164; fol. II/C/IIII/XX/I
      testament; Révérend, Jacqueline
    - VERGER (Toussaint) maître tailleur de pierre natif de Nevers § Mariage de. .., 23 juillet 1623; MC/ET/XX/164; fol. II/C/IIII/XX/XIII
      contrat de mariage; Verger, Toussaint
    - HOTEL de la Reine Marguerite § Vente de place ds le jardin de l'. .., 1er août 1623; MC/ET/XX/164; fol. III/C/I
    - PERRUQUES § Association au profil de PERRUQUES, 8 août 1623; MC/ET/XX/164; fol. III/C/IX
    - MALON (Marie de) § Réception au couvent de Montmartre de Marie de MALON fille de Charles de M. conseiller aux Conseils d'Etat et Privé Pt au Gd Conseil seigneur de Bercy et de Catherine HABERT jadis sa femme, 11 septembre 1623; MC/ET/XX/164; fol. III/C/XLII
      Malon, Marie de
    - MOULIN de la Tour appartenant à l'abbé de Montmartre § Marché de charpenterie pour réparation à faire au. .., 13 octobre 1623; MC/ET/XX/164; fol. III/C/LXXIIII
    - TAPISSIERS § Accords entre Pierre PIETRE, marchand tapissier b de P. privilégie suivant la Cour - Thomas BACHELIER C/on/ tapissier - portant compte de la vente de la marchandise de tapisserie. .., 20 novembre 1623; MC/ET/XX/164; fol. III/C/XXIIII
      acte de vente; accord; Pietre, Pierre
    - LE CLERC (Gabriel) maître tapissier r. de la Poterie paroisse Saint-Eust § Apprentissage de toilière chez le jeune de..., 20 novembre 1623; MC/ET/XX/164; fol. IIII/C/XXV
      contrat d'apprentissage; Le Clerc, Gabriel
    - INTERPRETE du Roi en langues arabesque et Turquesgne Sébastien (Florent) § Transaction, 22 novembre 1623; MC/ET/XX/164; fol. IIII/C/XXIX
      accord; Sébastien, Florent
  - Minutes. 1624, MC/ET/XX/165; registre
    - Contrat de contrat de mariage entre Guillaume Perier, fils de Nicolas Perier, laboureur, demeurant à Montmartre les Paris et de Marguerite Coment, d'une part, et Agnès Le Cocq, fille de Michel Le Cocq, bourgeois de Paris, maître maçon, demeurant rue Venderet, paroisse Saint-Eustache et de Claude Loiseau, d'autre part., 13 janvier 1624; MC/ET/XX/165; fol. 24;
      contrat de mariage; Montmartre (ancienne commune); Verderet (rue); Coment, Marguerite; Le Cocq, Agnès; Le Cocq, Michel; Loiseau, Claude (15..?-16..?); Perier, Guillaume; Perier, Nicolas; agriculteur; maçon
    - Contrat de contrat de mariage entre Aubin de Moustier, veuf, maître savetier, demeurant rue des Vieux Augustins, paroisse Saint-Eustache, veuf de Marie Belleargent, d'une part, et Françoise Didier, majeure, au service du sieur Poullet, marchand aphoticaire, demeurant sur le Pont Notre Dame, fille de Claude Didier, laboureur, demeurant à Chalaines (près Vaucouleurs en Lorraine) et de Marie (?), d'autre part., 20 janvier 1624; MC/ET/XX/165; fol. 33;
      La future réside au logis du sieur Poullet
      contrat de mariage; Chalaines (Meuse); Notre-Dame (pont); Vieux-Augustins (rue des); Vaucouleurs (Meuse); Belleargent, Marie; Didier, Claude; Didier, Françoise; Didier, Marie; Moustier, Aubin de; Poullet (M.); pharmacien; employé de maison; agriculteur
    - Convention entre les associés en l'acquisition de l'hôtel de la Reine Marguerite., 31 janvier 1624; MC/ET/XX/165; fol. XLIV/bis/
      Date de révision: 2011-2012, 206 (N. Jourdain)
      acte de vente; convention; Marguerite de Valois (reine de France, 1553-1615)
    - Contrat de contrat de mariage entre Guillaume Tribehou, tailleur d'habits, demeurant rue des Petits Champs, paroisse Saint-Eustache, fils de Raoul Tribehou, décédé, tailleur d'habits, et de Guillemette Luchucque, décédée, d'une part, et Marie Hordin, fille de Nicolas Hordin, décédé, maréchal, demeurant à Leauville en Champagne et de Nicolle Julliot, d'autre part., 5 février 1624; MC/ET/XX/165; fol. 54;
      Le futur est natif de Saint-Lô (Normandie).
      contrat de mariage; Petits-Champs (rue des); Saint-Lô (Manche); Hordin, Marie; Hordin, Nicolas; Julliot, Nicole; Luchucque, Guillemette; Tribehou, Guillaume; Tribehou, Raoul; maréchal-ferrant; tailleur d'habits
    - Contrat de contrat de mariage entre Paul Landrin, maître boursier gibecier colletier, fils de Vincent Landrin, maître boursier gibecier colletier, demeurant rue de la Cordonnerie, paroisse Saint-Eustache et de Marie Trottin, d'une part, et Anne Lalouette, fille de Bonaventure Lalouette, décédé, marchand, et de Gillette Gissot, décédée, d'autre part., 8 février 1624; MC/ET/XX/165; fol. 52;
      contrat de mariage; Cordonnerie (rue de la); Gissot, Gillette; Lalouette, Anne; Lalouette, Bonaventure; Landrin, Paul; Landrin, Vincent; Trottin, Marie; maroquinier; commerçant
    - Contrat de contrat de mariage entre François Boucher, chirurgien, demeurant à Liauvilliers en Beauvaisis (Lealville), fils de Guillaume Boucher, décédé, marchand mercier, demeurant à Mouchy le Château en Beauvaisis et de Jacqueline Rochel, décédée, d'une part, et Catherine Devigne, fille de Didier de Vigne, décédé, sergent en la section de Nogent sur Seine, et d'honorable femme Marie Cotheron, demeurant rue Dauphine, d'autre part., 11 février 1624; MC/ET/XX/165; fol. 62;
      La future demeure au logis de maître Parfaict, receveur Général du domaine de Paris; la mère de la future réside au logis de monsieur de la Cortée.
      contrat de mariage; Lieuvillers (Oise); Mouchy-le-Châtel (Oise); Nogent-sur-Seine (Aube); Dauphine (rue); Boucher, François; Boucher, Guillaume; Cortée (M. de la); Cotheron, Marie; Devigne, Catherine; Parfaict (M.); Rochel, Jacqueline; Vigne, Didier de; chirurgien; commerçant; comptable; auxiliaire de justice
    - Contrat de contrat de mariage entre Louis Poirier, maître tissutier rubannier, demeurant rue des Lombards, paroisse Saint-Jacques de la Boucherie, fils de Pierre Poirier, décédé, receveur de la terre de Bury prés Clermont en Beauvaisis, et de Louise Durand, décédée, d'une part, et Marguerite Curé, fille de Nicolas Curé, maître passementier boutonnier, demeurant rue Saint-Denis, paroisse Saint-Nicolas des Champs et de Marie Pecquelay, d'autre part., 11 février 1624; MC/ET/XX/165; fol. 60;
      contrat de mariage; Bury (Oise); Clermont (Oise); Lombards (rue des); Saint-Denis (rue); Curé, Marguerite; Curé, Nicolas; Durand, Louise; Pecquelay, Marie; Poirier, Louis; Poirier, Pierre; tabletier; passementier; comptable; tisserand
    - Contrat de contrat de mariage entre Pierre Collot, cocher, demeurant rue Jean Lantier, paroisse Saint-Germain l'Auxerrois, d'une part, et Marie Bourdon, veuve, demeurant sous les pilliers de la Tonnellerie, paroisse Saint-Eustache, veuve de Jacques Bonnet, tailleurs d'habits, d'autre part., 15 février 1624; MC/ET/XX/165; fol. 71;
      Le futur demeure au logis de monsieur Duret, medecin ordinaire du roi.
      contrat de mariage; Jean-Lantier (rue); Tonnellerie (piliers de la); Bonnet, Jacques; Bourdon, Marie; Collot, Pierre; conducteur de véhicules; médecin; tailleur d'habits
    - Contrat de contrat de mariage entre Guillaume Tribehon, tailleur d'habits, demeurant rue des Petits-Champs, natif de Saint-Lô, et Marie Ordin, fille de défunt Nicolas Ordin, maréchal à Beauville en Champagne, et de Nicole Julliot, auquel signe comme témoin de la fiancée Didier Ordin, trompette de la compagnie du comte de Lauraguais., 15 février 1624; MC/ET/XX/165
      Documents du Minutier central concernant l'histoire de la musique (1600-1650), par Madeleine Jurgens, tome II [études XI à XX, 1900 actes], Paris, Archives nationales, 1974, p. 670 (instrument de recherche imprimé dématérialisé, certaines notices sont plus détaillées dans la version intégrale accessible en ligne par la rubrique 'Autres instruments de recherche', voir contexte dans le Plan d’orientation général - Notaires de Paris, guides thématiques du Minutier).
    - ST LAZARE (monastère) ordre de Saint-Augustin § Constitution viagère au profit d'une religieux dont la profession doit avoir lieu incessement, 16 février 1624; MC/ET/XX/165; fol. LXXIII
      St Lazare, monastère
    - LE PAULTRE (Adrian) maître menuisier r. des Gravilliers paroisse Saint-N. des Ch. § Constitution de rentes par Adrian LE PAULTRE et sa femme, 22 février 1624; MC/ET/XX/165; fol. IIII/XX/II
      constitution de rente; Le Paultre, Adrian
    - VERRERIES (articles de) § Déclaration relative à la fabrication d'..., 22 février 1624; MC/ET/XX/165; fol. IIII/XX/III
    - Mise en apprentissage par Jean Maillard, secrétaire de M. de Noailles, demeurant rue de Béthisy, au logis d'Henri Picot, à l'enseigne du Violon, de François Delpech, natif de Larche-en-Limousin, fils de François Delpech, archer audit lieu, et d'Antoinette de Grandmont, pour trois années, chez Jean Chauvin, maîte potier d'étain, demeurant sous les piliers des Halles., 28 février 1624; MC/ET/XX/165
      Documents du Minutier central concernant l'histoire de la musique (1600-1650), par Madeleine Jurgens, tome II [études XI à XX, 1900 actes], Paris, Archives nationales, 1974, p. 247 (instrument de recherche imprimé dématérialisé, certaines notices sont plus détaillées dans la version intégrale accessible en ligne par la rubrique 'Autres instruments de recherche', voir contexte dans le Plan d’orientation général - Notaires de Paris, guides thématiques du Minutier).